【裁判字號】    92,再微,5
【裁判日期】    920828
【裁判案由】    給付獎金
【裁判全文】
臺灣桃園地方法院民事裁定                            九十二年度再微字第五號
    再審原告    優良化學製藥股份有限公司
    法定代理人  劉秋生
    再審被告    甲○○即劉吉.
右當事人間請求給付獎金事件，再審原告對於中華民國九十年十二月二十六日本院中
壢簡易庭九十年度壢小字第五四四號民事確定判決，提起再審之訴，本院管轄小額訴
訟第二審之合議庭裁定如左：
    主      文
本件移送本院中壢簡易庭。
    理      由
一、按「訴訟之全部或一部，法院認為無管轄權者，依原告聲請或依職權以裁定移送
    於其管轄法院。」民事訴訟法第二十八條第一項定有明文。
二、次按民事訴訟法第五編之規定，於小額事件之再審程序準用之，民事訴訟法第四
    百三十六條之三十二第四項定有明文，「裁定已經確定，而有第四百九十六條第
    一項或第四百九十七條之情形者，得準用本編（即民事訴訟法第五編）之規定，
    聲請再審」，亦為同法第四百三十六條之三十二第四項準用同法第五百零七條明
    定。惟民事訴訟法第四百九十九條第一款所定「對於同一事件之第一審及第二審
    判決同時聲明不服者，專屬原第二審法院管轄」，「係以對於同一事件之第一審
    及第二審『判決』同時以再審之訴聲明不服者為限，始適用之，若經第二審法院
    認『上訴為不合法』，以『裁定駁回』者，對於第一審判決提起再審之訴，自應
    專屬原第一審法院管轄，即『同時對於第二審法院之裁定』，依同法第五百零三
    條〔舊〕『聲請再審』者，對於第一審判決提起之再審之訴，亦不屬第二審法院
    管轄。」，司法院院字第二一八八號解釋揭示甚明。現行小額訴訟程序之當事人
    ，「同時」對第二審之確定「裁定」聲請再審，暨對第一審「判決」提起再審之
    訴，關於第二審上訴合法與否之事實，應由第二審法院自行調查裁判，對於第二
    審法院認上訴為不合法而駁回之裁定，以有再審之理由聲請再審者，專屬第二審
    法院管轄，其對於第一審判決提起之「再審之訴」部分，不屬第二審法院管轄，
    應以裁定移送該管第一審法院（最高法院八十七年度台聲字第六四七號裁定意旨
    參照）。
三、查再審原告係以一狀同時對本院九十一年度小上字第十一號民事裁定暨本院桃園
    簡易庭九十年度壢小字第五四四號判決主張有再審事由，其真意係對本院九十一
    年度小上字第十一號民事裁定聲請再審，對本院中壢簡易庭九十年度壢小字第五
    四四號判決提起再審之訴，關於上開再審之訴專屬於為判決之第一審法院管轄，
    爰依職權將本件再審之訴移送於該管轄法院。
四、依首開法條裁定如主文。
中      華      民      國    九十二    年      八      月    二十八    日
                                        臺灣桃園地方法院民事第一庭
~B審判長法官  郭琇玲
~B法      官  劉志卿
~B法      官  陳清怡
右為正本係照原本作成
不得抗告
中      華      民      國    九十二    年      八      月    二十八    日
~B書  記  官  周育義


司法院資訊處製作；財團法人民間司法改革基金會備份。
